Inventaris van het archief van de Nederlandse Permanente Vertegenwoordiging bij de Economische Commissie van Azie en het Verre Oosten (ECAFE), 1956-1974
Nationaal Archief, Den Haag
- Staatkunde, internationale organisaties, J
  - Internationale organisaties, J.2
    - Stukken betreffende aangelegenheden met betrekking tot de Verenigde Naties (VN)., 1956 - 1976; 345-373; 13 pakken en 16 omslagen
      - Organen.1956 - 1975, 345-369
        - United NationsTechnical Assistance Board (UNTAB),1961 - 1963, 351
        - Food and Agriculture Organisation (FAO).1963 - 1972, 352-354
          - Algemeen. 1963 - 1970, 352; pak
          - Algemeen. 1971 - 1972, 353; pak
        - Door ECAFE en FAO bijeengeroepen vergadering van regeringsvertegenwoordigers over regionale samenwerking met betrekking tot rijst, de oprichting van een Asian Rice Community wordt besproken,1970, 354
        - United Nations Conference on Trade and Development (UNCTAD).1963 - 1972, 355-357
          - 1963 - 1964, 355
          - 1965 - 1967, 356; pak
          - 1971 - 1972, 357
        - United Nations Educational, Scientific and Cultural Organization (UNESCO).1966 - 1972, 358-359
          - 1966 - 1970, 358; pak
          - 1972, 359
        - Internationaal Gerechtshof.1966 - 1974, 360-361
          - Verzoek van Thailand om Nederlandse steun voor kandidatuurstelling,1966 - 1971, 360; pak
          - Session 1974 van het External Programme der Haagsche Academie voor Internationaal Recht, gehouden van 18 jan. - 16 feb. te Bangkok,1973 - 1974, 361
        - Ontwikkelingsprogramma van de Verenigde Naties (United Nations Development Programme, UNDP).1966 - 1974, 362-364
          - 1966 - 1969, 362; pak
          - 1971 - 1974, 363
          - 1974, 364
        - United Nations Industrial Development Organization (UNIDO).1966 - 1974, 365-366
          - 1966 - 1970, 365; pak
          - 1971 - 1974, 366
        - World Health Organization (WHO),1971, 367
        - International Labour Office (ILO),1971 - 1973, 368
        - Beheersraad van het milieuprogramma van de Verenigde Naties,1973 - 1974, 369
      - Organisaties en vergaderingen van de VN,1971 - 1976, 370
      - Adviseren van het Bureau Beleidsvoorbereiding Internationale Samenwerking inzake het tweede ontwikkelingsdecennium ten behoeve van de Preparatory Committee van de Verenigde Naties,1969, 371
      - Hulpverlening door de Verenigde Naties aan minder ontwikkelde landen.1970 - 1973, 372-373
        - Tweede Ontwikkelingsdecennium (Second United Nations Development Decade),1970 - 1973, 372; pak
        - Minst ontwikkelde landen (least developed among the developing countries),1972 - 1973, 373; pak
    - Stukken betreffende aangelegenheden met betrekking tot de Indo-Pacific Fisheries Council (IPFC)., 1962 - 1965; 374; 1 omslag
    - Stukken betreffende Aziatische organisaties., 1965 - 1974; 375-379; 3 pakken en 2 omslagen
      - Aziatische Ontwikkelingsbank (Asian Development Bank).1965 - 1974, 375-376
        - 1965 - 1970, 375
        - 1971 - 1974, 376
      - Asian Statistical Institute (ASI),1971 - 1974, 377
      - Door ECAFE genomen initiatief tot vestiging van de Asian Clearing Union,1971 - 1974, 378; omslag
      - Plan tot oprichting van de Asian Reserve Bank,1972, 379; omslag
    - Stukken betreffende de General Agreement on Tariffs and Trade (GATT)., 1968 - 1973; 380-381; 1 pak en 1 omslag
      - 1968 - 1970, 380; pak
      - 1972 - 1973, 381
    - Stukken betreffende aangelegenheden met betrekking tot de Europese Economische Gemeenschap (EEG)., 1971 - 1974; 382; 1 omslag